【裁判字號】    97,訴,762
【裁判日期】    980818
【裁判案由】    拆屋還地
【裁判全文】
臺灣嘉義地方法院民事判決               97年度訴字第762號
原      告  乙○○
訴訟代理人  羅振宏律師
被      告  戊○○○
            丙○○
            丁○
上二人共同
訴訟代理人  葉榮棠律師
            己○○
訴訟代理人  葉榮棠律師
            庚○○
上列當事人間拆屋還地事件，本院於中華民國98年8月4日言詞辯
論終結，判決如下：
    主  文
被告丁○應將坐落嘉義縣梅山鄉○○段三二五地號土地上如附圖
所示A部分、面積○點○一二四公頃之地上物拆除，及其上如B部
分所示、面積○點○○一七公頃之盆栽清除，並將所占用之土地
返還原告及其他共有人；暨自民國九十八年二月二十六日起至返
還上開土地日止，按月給付原告新臺幣貳仟參佰玖拾捌元。
被告丙○○應自如附圖所示A部分、面積○點○一二四公頃之地
上物遷出，並將所占用之土地返還原告及其他共有人。
被告己○○應將坐落嘉義縣梅山鄉○○段三二五地號土地上如附
圖所示C、D部分，面積各為○點○一○○公頃、○點○○六○公
頃之地上物拆除，並將所占用之土地返還原告及其他共有人；暨
自民國九十八年二月二十六日起至返還上開土地日止，按月給付
原告新臺幣貳仟柒佰貳拾貳元。
被告戊○○○應自如附圖所示D部分、面積○點○○六○公頃之
地上物遷出，並將所占用之土地返還原告及其他共有人。
上開返還土地之履行期間為陸個月。
訴訟費用由被告丁○負擔十二分之四、被告丙○○負擔十二分之
二、被告己○○負擔十二分之五、被告戊○○○負擔十二分之一
。
本判決第一至四項於原告分別以新臺幣壹佰參拾萬玖仟元、新臺
幣壹佰壹拾伍萬壹仟元、新臺幣壹佰肆拾捌萬伍仟元、新臺幣伍
拾伍萬柒仟壹佰貳拾元，為被告丁○、丙○○、己○○、戊○○○供擔保後，各得假執行；但被告丁○、丙○○、己○○、戊○○○如分別以新臺幣參佰玖拾貳萬柒仟陸佰玖拾陸元、新臺幣參
佰肆拾伍萬肆仟壹佰肆拾肆元、新臺幣肆佰肆拾伍萬陸仟玖佰陸
拾元、新臺幣壹佰陸拾柒萬壹仟參佰陸拾元預供擔保，各得免為
假執行。
    事 實 及 理 由
壹、程序部分
一、按訴狀送達後，原告不得將原訴變更或追加他訴。但請求之
    基礎事實同一者及擴張或減縮應受判決事項之聲明者，不在
    此限，民事訴訟法第255條第1項第2、3款定有明文。又所謂
    請求之基礎事實同一，係指變更或追加之訴與原訴之原因事
    實，有其社會事實上之共通性及關聯性，而就原請求所主張
    之事實及證據資料，於變更或追加之訴得加以利用，且無害
    於他造當事人程序權之保障，俾符訴訟經濟者稱之。次按不
    變更訴訟標的，而補充或更正事實上或法律上之陳述者，非
    為訴之變更或追加；按未判決確定前，原告得撤回其訴之全
    部或一部，但被告已為本案之言詞辯論者，應得其同意，民
    事訴訟法第256條、第262條第1項亦分有別定明文。
二、本件原告原起訴時訴之聲明為：(一)被告丙○○、戊○○○應
    將坐落嘉義縣梅山鄉○○段325地號土地上之建物拆除，並
    將上開土地返還原告及其他共有人。(二)被告丙○○、戊○○○各應給付原告自本訴狀送達翌日起至返還上開土地日止，
    按月給付原告新臺幣1,701元；嗣於民國98年2月19日以準備
    書狀追加己○○、丁○為被告，並更正訴之聲明為：(一)被告
    丁○應將坐落嘉義縣梅山鄉○○段325地號土地上如嘉義縣
    竹崎地政事務所98年1月17日土地複丈成果圖（下稱複丈成
    果圖）所示A部分之地上物拆除，並將所占用之土地返還原
    告及其他共有人。(二)被告丙○○應將坐落嘉義縣梅山鄉○○
    段325地號土地上如上開土地複丈成果圖所示（B）部分之盆
    栽清除，並自如上開土地複丈成果圖所示（A ）部分之地上
    物遷出，並將所占用之上開（A）（B）部分土地返還原告及
    其他共有人。(三)被告己○○應將坐落嘉義縣梅山鄉○○段32
    5地號土地上如上開土地複丈成果圖所示（C）、（D）部分
    之地上物拆除，並將所占用之土地返還原告及其他共有人。
    (四)被告戊○○○應自坐落嘉義縣梅山鄉○○段325地號土地
    上如上開土地複丈成果圖所示（D）部分之地上物遷出，並
    將所占用之土地返還原告及其他共有人。(五)被告丁○自本訴
    狀送達翌日起至返還上開土地日止，應按月給付原告新臺幣
    2,109元。(六)被告丙○○自本訴狀送達翌日起至返還上開土
    地日止，應按月給付原告新臺幣289元。(七)被告己○○自本
    訴狀送達翌日起至返還上開土地日止，應按月給付原告新臺
    幣2,722元；又於98年6月16日言詞辯論期日撤回對被告丙○○應清除盆栽部分之請求，更正請求應由被告丁○負責清除
    之；另亦撤回對被告丙○○應按月給付原告新臺幣（下同）
    289元之請求，此亦經被告同意（見本院卷第146頁），並擴
    張請求被告丁○、己○○各應給付原告2,398元、2,722元，
    原告上開訴之追加、更正、撤回及擴張聲明，經核與前揭規
    定並無不合，均應予准許，合先敘明。
貳、實體部分
一、原告方面：
  (一)聲明：
  1.被告丁○應將坐落嘉義縣梅山鄉○○段325地號土地上如嘉
    義縣竹崎地政事務所98年1月17日土地複丈成果圖（下稱複
    丈成果圖）所示A部分之地上物拆除及（B）部分之盆栽清除
    ，並將所占用之土地返還原告及其他共有人。
  2.被告丙○○應自坐落嘉義縣梅山鄉○○段325地號土地上如
    上開土地複丈成果圖所示，並自如上開土地複丈成果圖所示
    （A）部分之地上物遷出，並將所占用之（A）（B）部分土
    地返還原告及其他共有人。
  3.被告己○○應將坐落嘉義縣梅山鄉○○段325地號土地上如
    上開土地複丈成果圖所示（C）、（D）部分之地上物拆除，
    並將所占用之土地返還原告及其他共有人。
  4.被告戊○○○應自坐落嘉義縣梅山鄉○○段325地號土地上
    如上開土地複丈成果圖所示（D）部分之地上物遷出，並將
    所占用之土地返還原告及其他共有人。
  5.被告丁○自本訴狀送達翌日起至返還上開土地日止，應按月
    給付原告新臺幣2,398元。
  6.被告己○○自本訴狀送達翌日起至返還上開土地日止，應按
    月給付原告新臺幣2,722元。
  7.訴訟費用由被告等共同負擔。
  8.原告願供擔保請准予假執行之宣告。
  (二)陳述：
  1.按所有人對於無權占有或侵奪其所有物者，得請求返還之，
    對於妨害其所有權者，得請求除去之，民法第767條定有明
    文。本件坐落嘉義縣梅山鄉○○段325地號土地（下稱系爭
    土地），為原告與訴外人張凱翔各有權利範圍4分之1，及訴
    外人許文碩應有部分2分之1所共有之土地，原告之應有部分
    乃價購自訴外人陳勝哲。然查，被告丁○竟無權占用系爭土
    地如複丈成果圖所示A部分，並建有門牌號碼為嘉義縣梅山
    鄉○○村○○路153號之房屋（未辦理保存登記、下稱系爭
    153號房屋），並於複丈成果圖所示B部分種植盆栽，而交付
    予亦屬無權占有之被告丙○○使用；另如複丈成果圖所示C
    、D部分則遭被告己○○無權占用，並建有建物門牌號碼嘉
    義縣梅山鄉○○村○○路151號之房屋（未辦理保存登記、
    下稱系爭151號房屋），其中D部分並出租交付與被告戊○○○使用，有嘉義縣財政稅務局民雄分局98年2月2日函覆房屋
    稅籍資料，被告戊○○○所提出之房屋租賃契約書，可茲為
    證，核被告等人均為無權占有系爭土地。為此爰依法請求拆
    除地上物，並返還上開土地予原告及其他共有人。
  2.次按無法律上之原因而受利益，致他人受損害者，應返還其
    利益，民法第179條前段定有明文；而無權占有他人土地，
    可能獲得相當於租金之利益為社會通常之觀念（最高法院61
    年度台上字第1695號判例要旨參照）。查被告等係無法律上
    原因而受有利益，原告並因此受有不能使用系爭土地之損害
    ，原告自得依不當得利之法則，請求被告等返還其相當於租
    金之損害。而城市地方房屋之租金，以不超過土地及其建築
    物申報總價年息百分之10為限，土地法第97條定有明文。本
    件系爭土地位於嘉義縣梅山鄉○○路，臨近市集，地處梅山
    精華地段之土地，被告等亦以系爭土地作為商業使用，茲以
    土地申報總價年息百分之10作為基準，請求被告等返還不當
    得利。按系爭土地每平方公尺申報地價為8,165元，被告丁○占用總面積為141平方公尺，申報地價總額為1,151,265元
    ，以年息百分之10換算每年則為115,126元，原告應有部分
    為4分之1，換算每月為2,398元，即為被告丁○每月應給付
    原告之不當得利金額；被告己○○占用總面積為160平方公
    尺，申報地價總額為1,306,400元，以年息百分之10換算每
    年為130,640元，原告應有部分為4分之1，換算每月為2,722
    元，此即被告己○○每月應給付原告之不當得利金額，爰依
    法請求之。
  (三)對被告答辯所為之陳述：
  1.被告丁○雖主張系爭153號房屋及所占用之土地乃向訴外人
    吳耿燦購得，被告己○○則主張系爭151號房屋及所占用之
    土地則係於借用何素月名義向訴外人林娥所買受。惟被告未
    提出任何證據以實其說，此部分自不足採信。況本於債權契
    約相對性原則，被告亦僅得其出賣人主張有權占有，並無從
    對於原告主張有權占有，蓋原告與被告間並無任何契約關係
    存在。又原告並非祭祀公業林攀桂及其管理人林任川或派下
    員林娥之繼受人，更不知被告係前買受人，原告並無被告所
    云需概括承受任何權利義務可言。
  2.況，依被告所提出之賣渡證書及買賣契約書，被告丁○係繼
    受吳耿燦之權利而來，而吳耿燦則係向林任川購買「林任川
    之持分」44坪，並言「前列建築用地係賣渡人林任川之公業
    於派下員尚未解散處分為各派下員之名義…」，明顯可見林
    任川與買受人吳耿燦僅為派下權買賣之協議，並非土地之買
    賣契約，更何況林任川也非土地之所有權人。林娥則係立保
    證書表示：「其所出售之房地係歷代祖先相繼住用，因土地
    總登記登時不慎疏忽竟登記為祭祀公業，但實際上應由鄙人
    取得」云云，買賣雙方均明知林娥並非土地所有權人，其所
    買賣者應僅係林娥之房屋，並非土地之買賣契約。又按：「
    祭祀公業之派下權，係身分權之一種，如無特別約定，向由
    派下員之男系子孫因繼承而當然取得。派下權乃派下員對於
    祭祀公業所有權利及義務之總稱，派下員祭祀祖先之義務應
    不得出售或讓與。祭祀公業之財產則為派下全體所公同共有
    ，並無所謂之應有部分，各公同共有人之權利及於公同共有
    物之全部，各公同共有人不得就公同共有物主張有其特定部
    分而擅加處分，縱加以處分，對公同共有人亦不生效力。」
    有最高法院87年度台上字第41號判決可資參照。而林娥書立
    保證書更可見出其亦非訟爭土地之原所有權人，故被告等占
    用訟爭土地並無適法權源。
  3.本件並無民法第425條之1第1項之適用，蓋本條適用之前提
    係「土地及其土地上之房屋同屬一人所有」，本件將系爭土
    地讓與被告丁○及己○○者分別係吳耿燦及林娥，而吳耿燦
    或林娥出賣時均非當時土地之所有權人。而出售被告房屋之
    人亦分別係吳耿燦及林娥，因此本案並無「土地及其土地上
    之房屋同屬一人所有，而僅將土地或僅將房屋所有權讓與他
    人，或將土地及房屋同時或先後讓與相異之人」等情，從而
    並無被告等所主張有民法第425條之1第1項規定之適用。
  4.原告並無對被告構成侵權行為，按民法第184條第1項後段之
    規定為：「故意以背於善良風俗之方法加損害於他人」，構
    成侵權行為。本件原告購買共有土地作為投資，並無任何以
    背於善良風俗之方法加損害於他人之情形。又有關被告丁○
    及己○○所主張其與吳耿燦及林娥之房屋買賣事實，並未公
    示，原告事先亦並不知悉，是原告並無對於被告構成侵權行
    為之可言。
  (四)證據：提出不動產買賣契約書影本1份、系爭土地之土地登
    記謄本1份、嘉義縣政府營利事業登記資料查詢單影本1份、
    被告等之戶籍謄本、支票影本1紙、訴外人陳勝哲合作金庫
    銀行活期存款存摺影本1紙為證。
二、被告丙○○、丁○、己○○方面：
  (一)聲明：
  1.原告之訴及假執行之聲請均駁回。
  2.訴訟費用由原告負擔。
  3.如受不利之判決，願供擔保請准免予假執行。
  (二)陳述：
  1.系爭土地於39年5月3日由訴外人即祭祀公業林攀桂之管理人
    林任川出售與訴外人吳耿燦，系爭153號房屋由訴外人許文
    祿出售與吳耿燦，吳耿燦再於76年3月12日將系爭土地及房
    屋出售與被告丁○，並交付使用迄今，有證人甲○○可證，
    被告並非無權佔有。林任川出售土地與吳耿燦時，於買賣契
    約中標明地點、標界，顯為具體、特定位置買賣。又契約之
    特批條件附有將來祭祀公業解散分割後移轉所有權登記予買
    受人之條件，而原告為祭祀公業林攀桂及其管理人林任川之
    繼受人，且買受時即知被告係前買受人，自應概括承受此項
    權利義務。
  2.系爭151號房地則係被告己○○借用其姨母何素月之名義於
    57年10月11日向訴外人祭祀公業林攀柱之派下員林娥買受，
    其後並以何素月名義訴請林娥遷讓房屋獲鈞院58年度訴字第
    510號勝訴判決確定，並已強制執行點交取得。嗣何素月於5
    7年即將納稅義務人名義登記為被告己○○，並交付被告占
    有使用迄今，被告並非無權占有。原告為祭祀公業林攀桂及
    其派下員林娥之繼受人，應概括承受此項權利義務已如上述
    。
  3.系爭土地之前所有權人祭祀公業林攀桂之管理人在其上建造
    系爭153號房屋後出售予許文祿，許文祿轉售吳耿燦，吳耿
    燦轉售被告丁○；將系爭151號房屋出售林娥，轉售被告己○○，將土地部分轉售原告，依民法第425條之1第1項規定
    ，推定在房屋使用期間內，與原告有租賃關係。再觀之賣渡
    證書第二條：「…至于地租依照承受坪數分攤負擔繳納。」
    ；房屋買賣合約第二條：「殘代價肆仟伍佰元正限于乙方對
    敷地出租人林任川發文通知是否承買回答到著日起一星期內
    分交半額…」；第六條：「敷地承租權依照民國38年5月7日
    乙方與林任川所合約條件轉讓甲方租用…」，均可見對系爭
    土地約定不定期租賃權，依民法第425條規定，本件被告並
    非無權占有。
  4.退而言之，縱認系爭房屋非祭祀公業林攀桂所建，而祭祀公
    業林攀桂將系爭土地同意提供訴外人吳耿燦、吳鳳夫妻及
    林娥建築系爭房屋，於提供土地建屋之初即知建屋之目的在
    長期居住使用，吳耿燦、吳鳳將系爭土地及建物出賣與被
    告丁○、林娥將系爭土地及建物出賣與被告己○○迄今，未
    見祭祀公業林攀桂之派下員有何反對之表示，應認其等已默
    示同意被告使用其土地。何況違章建築之房屋雖因未能辦理
    保存登記而未能取得所有權，惟買受人仍取得管理使用及事
    實上之處分權，有類似所有權人之地位，被告等係基於買賣
    關係，因吳耿燦、吳鳳、林娥之交付而分別占有房屋及基
    地，亦非無權占有。
  5.被告丁○就系爭153號房屋於76年間買受，使用迄今已逾20
    年；被告己○○就系爭151號房屋於57年間買受，使用迄今
    已逾40年，而土地之買賣移轉係重大事件，一般受讓人均就
    土地權利有否瑕疵，有否被占用等情形詳予查明，始符一般
    經驗法則。原告受讓系爭土地前即應查知被告係前買受人始
    符常理，避免在不知被告使用系爭土地之情形下，猶受讓系
    爭土地致被告受損害。原告為後受買人，應依民法第184條
    第1項後段，負損害賠償責任，被告並得直接請求返還其物
    之所有權，回復損害發生前之原狀，並得行使民法第244條
    之撤銷權。
  (三)證據：提出賣渡證書影本1份、房屋買賣合約書影本2份、
    買賣契約書、所有權移轉契約書、證明書影本各1份、祭祀
    公業林攀柱派下全員系統表1份、房地買賣契約書影本1件、
    基地產權保證書影本1份、鈞院58年度訴字第510號判決影本
    1份、臺灣高等法院臺南分院58年度上字第1999號判決影本1
    份、鈞院59年度存字第308號提存書暨國庫存款收據影本各1
    件、系爭土地歷年所有權人異動索引暨土地登記謄本各1份
    為證。
三、被告戊○○○方面：
    伊確為系爭151號房屋之現在使用人，並係向被告己○○所
    承租，該屋實際權利狀況伊並不清楚，若被告己○○敗訴伊
    願遷出該屋等語。並提出房屋租賃契約書影本1份、財政部
    臺灣省南區國稅局91年度所得扣繳憑單影本1份為證。
參、本院之判斷：
一、本件原告主張系爭土地為其與訴外人張凱翔、許文碩所分別
    共有，其應有部分為4分之1，且係購自訴外人陳勝哲；而系
    爭土地現由被告等人占有，其使用位置、面積及建物構造詳
    如附圖（即嘉義縣竹崎地政事務所98年1月17日土地複丈成
    果圖）所示等情，業據原告提出系爭土地登記謄本、買賣契
    約等影本附卷可參；並經本院於98年1月8日會同上開地政事
    務所人員至現場勘測明確，有現場照片、勘驗筆錄及上開地
    政事務所檢送之複丈成果圖附卷足憑，被告等雖仍以前詞置
    辯，惟對於占有原告系爭土地之事實並不爭執，堪信原告此
    部分主張為真實。則本件應予審究者厥為被告是否無權占有
    系爭土地？如是，則原告請求之損害金是否過高？茲分述如
    下：
  (一)按所有人對無權占有或侵奪其所有物者，得請求返還之，對
    於妨害其所有權者，得請求除去之，為民法第767條所明文
    規定。又當事人主張有利於己之事實者，就其事實有舉證之
    責任，民事訴訟法第277條本文亦有明文。本件原告主張系
    爭土地為其與上述共有人所有，經被告無權占用，被告對於
    原告為所有權人及確係占用系爭土地乙節並不爭執，已如前
    述，自應由被告就占用土地有正當權源之事實，負舉證之責
    任。經查：
  1.被告主張系爭土地之前所有權人祭祀公業林攀桂之管理人在
    其上建造系爭153號房屋後出售予訴外人許文祿，許文祿轉
    售訴外人吳耿燦，吳耿燦轉售被告丁○；另將系爭151號房
    屋出售訴外人林娥，再由之轉售被告己○○，將土地部分轉
    售原告，依民法第425條之1第1項規定，推定在房屋使用期
    間內，與原告有租賃關係云云，並提出賣渡證書、房屋買賣
    合約書、買賣契約書、所有權移轉契約書、證明書、祭祀公
    業林攀柱派下全員系統表、房地買賣契約書影本1件、基地
    產權保證書影本1份等為據。然細繹上開關於系爭153號房屋
    之土地之賣渡證書、房屋買賣合約書、買賣契約書、所有權
    移轉契約書、證明書及本院依被告聲請所調得之系爭房屋稅
    籍資料等內容之記載（見本院卷第69頁至86頁），亦僅足認
    系爭153號房屋係訴外人許文祿於39年4月29日出售予吳耿燦
    ，吳耿燦即於69年2月21日贈與吳鳳，嗣於76年3月12日由
    吳鳳出售予被告丁○，而系爭153號房屋所占用土地，則
    係於39年5月3日由訴外人外林任川出售予訴外人吳耿燦，且
    契約之特批條件附有將來祭祀公業解散分割後移轉所有權登
    記予買受人之條件，而吳耿燦復於76年3月12日轉讓予被告
    丁○；至系爭151號房地，依上開被告己○○所提之房地買
    賣契約書、基地產權保證書及上述系爭房屋稅籍資料等記載
    之內容可知（見本院卷第88至95頁），系爭151號房地為訴
    外人林娥於57年10月11日出賣予訴外人何素月，而系爭151
    號房屋則係於61年8月5日由何素月買賣移轉予被告己○○，
    然系爭土地自36年至96年間之所有權人均為祭祀公業林攀桂
    ，此亦有系爭土地之異動索引在可證（見本院卷第127至128
    頁），且被告所聲請傳喚之證人甲○○亦到庭證述不知系爭
    15 1、153號房屋之原始建造人為何人等語，顯見該等房屋
    及所占用土地之所有權人於上述期間內並非屬同一人所有，
    即被告主張其有民法第425條之1第1項規定之適用，洵屬無
    據，自不足採。
  2.又被告丁○主張依其所提出之房屋買賣合約第二條：「殘代
    價肆仟伍佰元正限于乙方對敷地出租人林任川發文通知是否
    承買回答到著日起一星期內分交半額…」；第六條：「敷地
    承租權依照民國38年5月7日乙方與林任川所合約條件轉讓甲
    方租用…」等記載，均可見渠對系爭土地約定不定期租賃權
    ，即有民法第425條規定之適用云云。然查，系爭土地自36
    年至96年間之所有權人均為祭祀公業林攀桂乙節，已如前述
    ，而上開合約內容所載之出租人則為林任川，並非祭祀公業
    林攀桂，且被告丁○亦自認土地部分係因買受而來，復與系
    爭土地出賣人即前手陳勝哲就該地無任何相關使用之約定等
    語（見本院卷第176至177頁），足認被告丁○就系爭土地與
    其前所有權人間並無任何租賃契約存在，與民法第425條之
    規定亦有未符，則渠所為之此部分主張，自難採認。
  3.綜上所述，系爭土地既為原告及其他共有人所有，被告復無
    法舉證其有何占有之正當權源，即屬無權占有，是原告主張
    被告等應返還系爭土地，為有理由。
  (二)被告等占用系爭土地既無占有之合法權源，而按無法律上之
    原因而受利益，致他人受損害者，應返還其利益。雖有法律
    上之原因，而其後已不存在者，亦同，民法第179條定有明
    文。故得請求之範圍，應以對方所受之利益為限。而無權占
    有他人土地，可獲得相當於租金之利益，為社會通常觀念 (
    最高法院61年度台上字第1695號判例參照)。又城市地方房
    屋租金，以不超過土地及建物改良申報總價年息百分之10為
    限，土地法第97條第1項定有明文。又所謂年息百分之10，
    乃指房屋租金之最高限額，並非必須照申報價額年息百分之
    10計算之，尚須斟酌基地之位置、工商繁榮之程度，使用人
    利用基地之經濟價值、所受之利益，彼等關係及社會感情等
    情事，以為決定。是以系爭151、153號房屋分別為被告丁○
    、己○○所有，且系爭土地現尚為被告等所無權占用，則原
    告請求被告丁○、己○○應自其98年2月19日之準備書狀送
    達翌日即98年2月26日起至返還土地之日止，按月給付相當
    於租金之不當得利，即屬有據。至損害金之計算，本院審酌
    系爭土地位於梅山鄉○○路市區，交通便利，人車往來頻繁
    ，系爭151、153號房屋亦分為被告戊○○○、丙○○開設花
    店、攝影店供作商業使用等情，業經本院履勘現場屬實，有
    前開勘驗筆錄、複丈成果圖及現場照片在卷可稽，是本院認
    原告主張以申報地價現值百分之10計算，尚屬適當。則以系
    爭土地每平方公尺申報地價為8,165元，被告丁○占用總面
    積為141平方公尺，原告應有部分為4分之1，被告丁○每月
    應給付之不當得利金額即為2,398元（計算式：8,165×141
    ×1/4÷12=2,398，元以下4捨5入，以下同），被告己○○
    占用總面積為160平方公尺，被告己○○每月應給付之不當
    得利金額即為2,722元（計算式：8,165×160×1/4÷12=2,
    722），則原告對被告丁○、己○○請求前開每月之損害金
    亦屬有理。
二、從而，原告本於民法第767條所有物返還請求權及民法第179
    條不當得利等法律關係，請求被告返還如其聲明所示土地及
    給付損害金，均應准許。又判決所命之給付，其性質非長期
    間不能履行，或斟酌被告之境況，兼顧原告之利益，法院得
    於判決內定相當之履行期間，民事訴訟法第396條第1項定有
    明文。查如附圖所示之地上物現仍為被告等用以開設店面營
    業乙節，已如前述，本院參酌拆除該等地上物非立時可就，
    被告等亦須另覓處所營業，爰酌定履行期間為6個月。
肆、本件原告及被告丙○○、丁○、己○○均陳明願供擔保，聲
    請宣告及免為假執行，經核均無不合，爰酌定相當擔保金額
    分別准許之。
伍、本件待證事實已臻明瞭，兩造其餘攻擊防禦方法及舉證，對
    判決之結果已不生影響，爰不一一詳為審酌，併此敘明。
陸、據上論結，本件原告之訴為有理由，依民事訴訟法第78條、
    第85條第1項但書、第390條第2項、第392條第2項、第396條
    第1項，判決如主文。
中    華    民    國    98    年    8     月    18    日
                  民一庭法  官  游悅晨
以上正本係照原本作成
如對本判決上訴須於判決送達後20日內向本院提出上訴狀
中    華    民    國    98    年    8     月    18    日
                        書記官  張富


司法院資訊處製作；財團法人民間司法改革基金會備份。
